【裁判字號】    89,上易,3339
【裁判日期】    891019
【裁判案由】    詐欺
【裁判全文】
臺灣高等法院刑事判決                    八十九年度上易字第三三三九號
    上  訴  人
    即  被  告  甲○○
右上訴人因詐欺案件，不服臺灣宜蘭地方法院八十九年度易字第七十六號，中華民國
八十九年八月八日第一審判決（起訴案號：臺灣宜蘭地方法院檢察署八十八年度偵緝
字第三七二號），提起上訴，本院判決如左：
    主  文
上訴駁回。
    事實及理由
一、甲○○於民國八十五年間曾因犯竊盜罪，經臺灣宜蘭地方法院判處有期徒刑四月
    ，於同年十一月十一日縮刑期滿，執行完畢。復意圖為自己不法之所有，於八十
    六年四月十二日，至乙○○所經營之迪陽車業股份有限公司，向乙○○偽稱欲購
    買價金為新臺幣（下同）五萬三千五百元之三陽牌一二五西西機車一輛，並當場
    支付部分車款一萬七千五百元及牌照稅、燃料費共二萬元，另簽發到期日為同年
    月十八日，面額三萬六千元之本票一紙交予乙○○，佯稱餘款將於同年月十八日
    繳清，使乙○○陷於錯誤而交付該機車。詎該本票屆期不獲兌現，甲○○並向乙
    ○○騙稱機車已失竊後，即避不見面，嗣於同年五月二日將該輛機車以三萬元代
    價典當得款花用，乙○○始知受騙。案經乙○○訴請臺灣宜蘭地方法院檢察署檢
    察官偵查起訴。
二、本案經本院審理結果，認第一審以上訴人即被告甲○○所為，係犯刑法第三百三
    十九條第一項詐欺取財罪。又被告於八十五年間曾因竊盜案件，經臺灣宜蘭地方
    法院判處有期徒刑四月，於同年十一月十一日縮刑期滿，執行完畢，有其全國前
    案紀錄表在卷足稽，其於五年以內再犯有期徒刑以上之本罪，為累犯，應加重其
    刑。爰酌情並援引刑事訴訟法第二百九十九條第一項前段，刑法第三百三十九條
    第一項、第四十七條，罰金罰鍰提高標準條例第一條前段規定，判處其有期徒刑
    四月。經核認事用法，並無不合，量刑亦無不當，應予維持，並引用第一審判決
    書記載之證據及理由。
三、被告雖具狀表明對原判決不服，提起上訴，惟未說明其上訴理由。查其於原審審
    理時，雖否認有何詐欺取財犯行，然所辯不足採信，已據原審詳予說明理由，並
    有相關證據在卷可參。上訴意旨空言聲稱對原判決不服，為無理由，應予駁回。
四、被告經合法傳喚，無正當理由不到庭，爰不待其陳述逕行判決。
據上論結，應依刑事訴訟法第三百七十三條、第三百六十八條、第三百七十一條，判
決如主文。
本案經檢察官謝英民到庭執行職務。
中    華    民    國    八十九    年       十       月       十九       日
                          臺灣高等法院刑事第五庭
                              審判長法  官  曾  德  水
                                    法  官  趙  功  恆
                                    法  官  林  立  華
右正本證明與原本無異。
不得上訴。
                                    書記官  廖  月  女
中    華    民    國    八十九    年       十       月       二十       日
附錄：本案論罪科刑法條全文
刑法第三百三十九條第一項：
意圖為自己或第三人不法之所有，以詐術使人將本人或第三人之物交付者，處五年以
下有期徒刑、拘役或科或併科一千元以下罰金。（罰金額度已提高為十倍）


司法院資訊處製作；財團法人民間司法改革基金會備份。
